【裁判字號】    99,訴,1262
【裁判日期】    991029
【裁判案由】    毒品危害防制條例
【裁判全文】
臺灣板橋地方法院刑事判決              99年度訴字第1262號
公  訴  人  臺灣板橋地方法院檢察署檢察官
被      告  甲○○
上列被告因違反毒品危害防制條例案件，經檢察官提起公訴（99
年度毒偵字第1919號），被告於準備程序中就被訴事實為有罪之
陳述，本院合議庭裁定由受命法官獨任行簡式審判程序，茲判決
如下：
    主  文
甲○○施用第一級毒品，處有期徒刑陸月，如易科罰金，以新臺
幣壹仟元折算壹日；扣案之第一級毒品海洛因（驗餘淨重零點零
玖公克）及殘渣袋個沒收銷燬；上開海洛因之外包裝袋壹個沒
收。又施用第二級毒品，處有期徒刑月，如易科罰金，以新臺
幣壹仟元折算壹日；扣案之甲基安非他命吸食器壹組沒收。應執
行有期徒刑柒月，如易科罰金，以新臺幣壹仟元折算壹日；扣案
之第一級毒品海洛因（驗餘淨重零點零玖公克）及殘渣袋個沒
收銷燬；上開海洛因之外包裝袋壹個及甲基安非他命吸食用器壹
組沒收。
    事  實
一、甲○○前於民國96年間，因施用毒品違反毒品危害防制條例
    案件，經本院以96年度毒聲字第2232號裁定送勒戒處所執行
    觀察、勒戒後，認有繼續施用毒品傾向，復經本院以97年度
    毒聲字第394 號裁定令入戒治處所施以強制戒治，於97年12
    月8 日停止戒治處分釋放出所，並由臺灣板橋地方法院檢察
    署檢察官以98年度戒毒偵字第32號為不起訴處分確定在案。
二、詎甲○○猶未戒除毒癮，竟於前開強制戒治執行完畢釋放後
    5 年內，復分別基於施用第一級毒品海洛因及第二級毒品甲
    基安非他命之犯意，於99年2 月11日8 時許為警採尿時起回
    溯26小時、96小時內某時，在不詳處所，以針筒注射及玻璃
    球燒烤之方式，分別施用海洛因、甲基安非他命各1 次，嗣
    經警於99年2 月11日1 時10分持本院核發之搜索票前往臺北
    縣泰山鄉○○路144 巷8 號執行搜索，經徵得甲○○同意採
    尿送驗結果，檢出嗎啡及甲基安非他命陽性反應，因而知悉
    上情。並當場扣得海洛因1 包（驗餘淨重0.09公克）、殘渣
    袋3 個及甲基安非他命吸食器1 組等物。
三、案經臺北市政府警察局中山分局移送臺灣板橋地方法院檢察
    署檢察官偵查起訴。
    理  由
一、本案被告甲○○所犯係死刑、無期徒刑、最輕本刑為3 年以
    上有期徒刑以外之罪，其於準備程序中就被訴事實為有罪之
    陳述，經本院告知簡式審判程序之旨，並聽取公訴人、被告
    之意見後，經合議庭裁定由受命法官獨任進行簡式審判程序
    審理，合先敘明。
二、上揭犯罪事實，業據被告於本院審理時坦承不諱，並有毒品
    海洛因1 包、殘渣袋3 個及安非他命吸食器1 組扣案可資佐
    證，而其於99年2 月11日8 時許為警採集之尿液經送台灣尖
    端先進生技醫藥股份有限公司鑑定結果，確呈嗎啡及甲基安
    非他命陽性反應，有該公司99年3 月1 日出具之濫用藥物檢
    驗報告及臺北市政府警察局偵辦毒品案件尿液檢體委驗單各
    1 紙在卷可稽，足以佐證被告自白與事實相符，堪以採信。
三、而按觀察、勒戒或強制戒治執行完畢釋放後，5 年內再犯第
    10條之罪者，檢察官應依法追訴，毒品危害防制條例第23條
    第2 項定有明文。經查，被告前於96年間因施用毒品違反毒
    品危害防制條例案件，而有上開犯罪事實欄所載之觀察、勒
    戒執行完畢紀錄，並於97年12月8 日停止戒治處分釋放出所
    等情，有臺灣高等法院被告前案紀錄表1 份在卷可參，其於
    強制戒治執行完畢釋放後，5 年內再犯毒品危害防制條例第
    10條之罪，自應依毒品危害防制條例第23條第2 項論罪科刑
    。綜上，本件事證明確，被告犯行洵堪認定，應予依法論科
    。
四、再按海洛因、甲基安非他命分別為毒品危害防制條例第2 條
    第2 項第1 款、第2 款所定之第一級、第二級毒品，依法不
    得持有及施用。核被告所為，係犯毒品危害防制條例第10條
    第1 項之施用第一級毒品罪及同條第2 項之施用第二級毒品
    罪。其持有海洛因、甲基安非他命之低度行為，分別為施用
    之高度行為所吸收，均不另論罪。被告所犯上開二罪間，犯
    意各別，行為互殊，應予分論併罰。爰審酌被告前已因強制
    戒治結果認無繼續施用傾向而受不起訴處分，已受毒品危害
    防制條例對施用毒品人之寬典，竟於短期內再次施用，顯見
    並無悔意，其施用毒品不惟戕害自身健康，對社會風氣亦足
    生重大影響；另兼衡其智識程度為國中畢業（見警詢筆錄）
    、犯罪動機、目的、手段、所犯尚未危及他人，且於本院審
    理時已坦承犯行，犯罪後態度尚佳等一切情狀，分別量處如
    主文所示之刑，並定應執行之刑，及諭知如易科罰金之折算
    標準，以資懲儆。扣案之白色粉末1 包（驗餘淨重0.09公克
    ），經送驗結果，檢出第一級毒品海洛因成分，有交通部民
    用航空局航空醫務中心99年3 月19日出具之航藥鑑字第0991
    815 號毒品鑑定書1 紙在卷可稽，與無法析離微量第一級毒
    品海洛因之殘渣袋3 個，均為查獲之毒品，皆應依毒品危害
    防制條例第18條第1 項前段之規定宣告沒收銷燬。又上開海
    洛因之外包裝袋1 個、甲基安非他命吸食器1 組，則為被告
    所有供犯罪所用之物，亦經被告於審理時陳明在卷，應併依
    刑法第38條第1 項第2 款之規定為沒收之諭知。
據上論斷，應依刑事訴訟法第273 條之1 第1 項、第299 條第1
項前段，毒品危害防制條例第10條第1 項、第2 項、第18條第1
項前段，刑法第11條、第41條第1 項前段、第8 項、第51條第5
款、第38條第1 項第2 款，判決如主文。
本案經檢察官蘇逸修到庭執行職務。
中    華    民    國    99    年    10    月    29    日
                  刑事第二庭  法  官  曹惠玲
上列正本證明與原本無異。
如不服本判決，應於判決送達後10日內敘明上訴理由，向本院提
出上訴狀 (應附繕本) ，上訴於臺灣高等法院。其未敘述上訴理
由者，應於上訴期間屆滿後20日內向本院補提理由書「切勿逕送
上級法院」。
                              書記官  蕭佩宜
中    華    民    國    99    年    10    月    29    日
附錄本案論罪科刑法條全文：
毒品危害防制條例第10條
施用第一級毒品者，處6 月以上5 年以下有期徒刑。
施用第二級毒品者，處3 年以下有期徒刑。

司法院資訊處製作；財團法人民間司法改革基金會備份。
